【裁判字號】    95,訴,116
【裁判日期】    950831
【裁判案由】    違反槍砲彈藥刀械管制條例等
【裁判全文】
臺灣臺中地方法院刑事判決               95年度訴字第116號
公  訴  人  臺灣臺中地方法院檢察署檢察官
被      告  丁○○
                    （現在臺灣臺中監獄臺中分監執行中）
                    國民
指定辯護人  本院公設辯護人甲○○
被      告  己○○
                    （現在臺灣臺中監獄執行中）
                    國民
指定辯護人  義務辯護人吳中和律師
上列被告因違反槍砲彈藥刀械管制條例等案件，經檢察官提起公
訴（九十四年度偵字第一八一九六號），本院判決如下：
    主    文
丁○○未經許可，寄藏可發射子彈具有殺傷力之改造手槍，累犯
，處有期徒刑年陸月，併科罰金新臺幣拾貳萬元，罰金如易服
勞役，以新臺幣玖佰元（即銀元佰元）折算壹日。扣案仿ＷＡ
ＬＴＨＥＲ廠ＰＰＫ／Ｓ型半自動手槍製造之槍枝換裝土造金屬
槍管而成之具殺傷力改造手槍壹支（含彈匣壹個，槍枝管制編號
為：0000000000號）沒收；又共同意圖為自己不法之
所有，攜帶兇器，以脅迫至使不能抗拒，而取他人之物，累犯，
處有期徒刑柒年拾月。扣案仿ＷＡＬＴＨＥＲ廠ＰＰＫ／Ｓ型半
自動手槍製造之槍枝換裝土造金屬槍管而成之具殺傷力改造手槍
壹支（含彈匣壹個，槍枝管制編號為：0000000000號
）、鉗子壹把、西瓜刀肆把、開山刀壹把，均沒收。應執行有期
徒刑拾壹年，併科罰金新臺幣拾貳萬元，罰金如易服勞役，以新
臺幣玖佰元（即銀元佰元）折算壹日。扣案仿ＷＡＬＴＨＥＲ
廠ＰＰＫ／Ｓ型半自動手槍製造之槍枝換裝土造金屬槍管而成之
具殺傷力改造手槍壹支（含彈匣壹個，槍枝管制編號為：000
0000000號）、鉗子壹把、西瓜刀肆把、開山刀壹把，均
沒收。
己○○共同意圖為自己不法之所有，攜帶兇器，以脅迫至使不能
抗拒，而取他人之物，累犯，處有期徒刑捌年貳月。扣案仿ＷＡ
ＬＴＨＥＲ廠ＰＰＫ／Ｓ型半自動手槍製造之槍枝換裝土造金屬
槍管而成之具殺傷力改造手槍壹支（含彈匣壹個，槍枝管制編號
為：0000000000號）、鉗子壹把、西瓜刀肆把、開山
刀壹把，均沒收。
    犯罪事實
一、丁○○前於(一)民國八十六年間，因違反槍砲彈藥刀械管理條
    例案件，經本院判處有期徒刑六月確定；(二)又於八十七年間
    ，因違反肅清煙毒條例及麻醉藥品管理條例案件，經臺灣高
    等法院臺中分院分別判處有期徒刑三年二月及六月，並定應
    執行刑為有期徒刑三年五月確定；(三)再於同年間，因違反槍
    砲彈藥刀械管制條例案件，經本院判處有期徒刑二年，經提
    起上訴，分別由臺灣高等法院臺中分院及最高法院駁回上訴
    確定在案，上開(一)、(二)、(三)部分，並依檢察官聲請定應執行
    刑為有期徒刑五年十月確定在案，入監執行後，於九十一年
    八月八日縮短刑期假釋，惟於九十二年間，因違反保護管束
    期間應遵守事項情節重大，遭撤銷假釋，而入監執行殘刑，
    至九十四年二月二十四日始縮刑期滿執行完畢。另己○○前
    於(甲)八十五年間，因恐嚇及妨害自由案件，經本院分別判處
    有期徒刑四月、六月，並定應執行刑為有期徒刑八月，緩刑
    四年確定在案，惟因其於緩刑期間之八十五年間，又因違反
    麻醉藥品管理條例案件，經本院判處有期徒刑六月確定，上
    開緩刑因而遭撤銷，再經檢察官聲請就前開恐嚇、妨害自由
    及違反麻醉藥品管理條例案件所宣告之刑定應執行刑為有期
    徒刑一年一月確定在案；(乙)同年又因違反麻醉藥品管理條例
    案件，分別經臺灣高等法院臺中分院判處有期徒刑七月及二
    年九月，並定應執行刑為有期徒刑三年確定；(丙)復於八十六
    年間，因違反麻醉藥品管理條例案件，經本院判處有期徒刑
    八月確定，前揭(乙)、(丙)部分，並經依檢察官之聲請定應執行
    刑為有期徒刑三年八月，並與上開(甲)部分接續執行，經入監
    執行後，於八十七年十二月十六日縮短刑期假釋，嗣假釋又
    經撤銷，乃執行殘刑至九十二年十月二十六日甫執行完畢。
二、詎丁○○仍不知悔悟，明知可發射子彈具有殺傷力之槍枝及
    具有殺傷力之子彈，均屬於槍砲彈藥刀械管制條例管制之槍
    砲及彈藥，非經主管機關許可，不得持有、寄藏之，竟於前
    開假釋付保護管束期間內之九十一年底或九十二年初某時，
    基於寄藏手槍及子彈之犯意，在其位於臺中縣后里鄉○○路
    三二五巷三號之住所，受真實姓名年籍不詳，綽號「吉吉」
    之成年男子之委託，代為保管仿ＷＡＬＴＨＥＲ廠ＰＰＫ／
    Ｓ型半自動手槍製造之玩具手槍換裝土造金屬槍管而成之具
    殺傷力改造手槍一支（含彈匣一個，槍枝管制編號為：00
    00000000號）及具有殺傷力之改造子彈三顆（另有
    不具殺傷力之改造子彈四顆），並將之藏放於上揭住所內。
三、另己○○亦不知悔改，於九十四年十一月三日晚上八時許，
    己○○向不知情之友人卓福堂借用其母親卓彭香妹所有之車
    牌號碼八四三五─ＬＣ號之自小客車後，即至丁○○位於臺
    中縣后里鄉○○路三二五號住所，搭載丁○○，並攜帶客觀
    上足以危害人之生命、身體、安全，可供兇器使用之西瓜刀
    四把（其中二把木頭柄之西瓜刀為己○○所有，另二把分別
    為黑色塑膠柄及金屬柄之西瓜刀則為丁○○所有）、鉗子及
    開山刀各一把（以上二者為丁○○所有）、球棒一枝（非己○○或丁○○所有）放置於車上，丁○○則另攜帶上開受寄
    藏之改造手槍及子彈，共同前往臺中縣豐原市，欲尋找前與
    丁○○發生糾紛之不詳姓名年籍人士報仇。途中，丁○○因
    毒癮發作，乃提議要強盜他人財物，經己○○應允後，二人
    乃共同基於意圖為自己不法所有之竊盜犯意聯絡，先於翌日
    即同年月四日凌晨二時許，其等行經臺中縣豐原市豐田國小
    後方圍牆旁，見戊○○所有之車牌號碼ＯＤ─七四六二號自
    小客車，停放該處，且四下無人，認有機可趁，乃推由丁○○持其所有，鉗子一把，下手竊取戊○○所有上開自小客車
    之車牌二面，己○○則在車上把風，得手後再以雙面膠將竊
    得之二面車牌，貼在卓福堂所有之車牌號碼八四三五─ＬＣ
    號自小客車之前後車牌上面，以資掩飾其身分後，即繼續在
    臺中縣豐原市區行駛，尋找強盜之目標。
四、嗣於同日凌晨三時十五分許，己○○與丁○○駕車行經臺中
    縣豐原市○村路二一○巷一二八號前，見乙○○獨自一人正
    準備駕車外出，乃共同基於非法持有可發射子彈具有殺傷力
    之改造手槍、改造子彈及意圖為自己不法所有之強盜犯意聯
    絡，由丁○○（起訴書誤載為己○○）戴上頭罩，並攜帶上
    開其受託寄藏之改造手槍一支（含彈匣，內裝有上開改造子
    彈），先行下車，己○○（起訴書誤載為丁○○）則手持原
    即置於車上之球棒一支，隨後下車。丁○○下車後，即朝乙○○之車輛走去，乙○○因察覺其來意不善，正欲將車門上
    鎖之際，丁○○即迅而將乙○○駕駛座旁之車門打開，並亮
    出所持上開改造手槍，喝令乙○○將錢拿出來，乙○○因此
    脅迫之方法，致不能抗拒，而將新臺幣（下同）二萬二千元
    （起訴書誤載為二萬六千元）之現金，交給丁○○，丁○○
    拿到上開現金後，即往後退，再由隨後而來，手持客觀上足
    以危害人之生命、身體、安全，可供兇器使用之球棒之己○○，上前抓住乙○○頸間心型鑲鑽之項鍊墜子，並用力扯斷
    鍊條，而強行取走項鍊墜子後，丁○○及己○○隨即上車並
    駕車逃逸，乙○○乃記下己○○及丁○○所駕車輛之車牌號
    碼後四碼後，報警處理。嗣於同日凌晨三時三十分許，己○○與丁○○駕車行經國道四號公路西向十三公里二百五十公
    尺處，因變換車道未打方向燈，且行車不穩，在該處執行巡
    邏勤務之警員正欲上前盤查取締時，適勤務中心通報車牌號
    碼後四碼為七四六二號之自小客車涉及強盜案件，巡邏警員
    乃攔停己○○與丁○○所駕駛之自小客車，因而查獲，並扣
    得上開有殺傷力之改造手槍一支（含彈匣一個）及改造子彈
    三顆（另有無殺傷力之子彈四顆）、丁○○所有之頭罩一個
    、西瓜刀四把、鉗子及開山刀各一把。
五、案經國道公路警察局第三警察隊移送臺灣臺中地方法院檢察
    署偵查起訴。
    理    由
一、訊據被告丁○○對於寄藏有殺傷力之改造手槍、改造子彈及
    共同持鉗子竊取證人即被害人戊○○之車牌號碼ＯＤ─七四
    六二號自小客車之車牌二面之犯罪事實均坦承不諱；另對於
    持上開改造手槍強盜證人即被害人乙○○之現金二萬二千元
    之犯罪事實，亦供認在卷，惟辯稱：伊只有強盜現金，不知
    道是何人搶走證人乙○○之項鍊墜子，伊強盜證人乙○○財
    物後，回到車上，被告己○○已經在車上云云；訊之被告己○○則就共同持鉗子竊取證人戊○○上開車牌二面之犯罪事
    實均坦認不諱，並直承在被告丁○○下車後，其有拿著球棒
    跟著下車，並站在被告丁○○身後，惟矢口否認有持有可發
     射子彈具有殺傷力之改造手槍及子彈、攜帶兇器強盜之犯行
    ，辯稱：當天是因為被告丁○○說因與人發生爭執，對方是
    豐原人，所以要找伊幫忙，當時伊看到證人乙○○之車輛開
    出去後，又折返，以為他就是伊等要找的人，所以被告丁○○衝下車，伊也拿著球棒跟著下車，伊不知道被告丁○○有
    拿槍，伊並未搶走證人乙○○之現金及項鍊墜子云云。經查
    ：
  (一)就被告丁○○寄藏有殺傷力之改造手槍及子彈之犯罪事實，
    除經被告自白此部分犯罪事實外，並有扣案之改造手槍及子
    彈可資佐憑。而上開改造手槍及子彈，經送請內政部警政署
    刑事警察局鑑驗結果，認：(1)送鑑改造手槍一支（槍枝管制
    編號0000000000號），認係由仿ＷＡＬＴＨＥＲ
    廠ＰＰＫ／Ｓ型半自動手槍製造之槍枝換裝土造金屬槍管而
    成之改造手槍，槍枝單動功能故障，惟仍可以複動方式供擊
    發適用子彈使用，認具殺傷力；(2)送鑑改造子彈七顆，認均
    係土造子彈，具直徑約８ｍｍ金屬彈頭，採樣二顆試射，一
    顆，可擊發，認具殺傷力；一顆，無法擊發，認不具殺傷力
    等情，有該局九十四年十二月七日刑鑑字第○九四○一七○
    二○三號槍彈鑑定書附卷可按（見臺灣臺中地方法院檢察署
    九十四年度偵字第一八一九六號偵查卷宗＜以下簡稱「偵卷
    」＞第七五至七七頁）。又經本院依職權將上開改造手槍送
    請內政部警政署刑事警察局以實際試射法鑑定是否具有殺傷
    力，經該局以適用子彈裝填實際試射，測得金屬彈頭發射速
    度為８０公尺／秒，經計算其發射動能為１０. ８８焦耳，
    單位面積動能為２５. ３焦耳／平方公尺，遠高於日本科學
    警察研究所研究彈丸單位面積動能達２０焦耳／平方公分則
    足以穿入人體皮肉層之能量等情，亦有該局九十五年四月三
    日刑鑑字第○九五○○一四二二五號函附卷可證（見本院卷
    (二)第一○頁）。另其餘未經試射之五顆子彈，經本院依職權
    囑託內政部警政署刑事警察局鑑定結果，經實際試射，二顆
    ，可擊發，認具殺傷力；三顆，無法擊發，認不具殺傷力等
    情，復有該局九十五年六月十四日刑鑑字第○九五○○六○
    五七四號函在卷足參（見本院卷(二)第二九頁），足見被告丁○○之自白與事實相符，堪以採信，被告丁○○寄藏具有殺
    傷力之改造手槍及子彈之犯罪事實，足堪認定。
  (二)就被告二人攜帶兇器竊盜之犯罪事實，除經被告二人均坦承
    不諱外，並經證人戊○○於警詢及偵查均證述：伊所有車牌
    號碼ＯＤ─七四六二號自小客車，原停放在臺中縣豐原市豐
    田國小後面圍牆旁，車牌原來是用螺絲鎖住，嗣於九十四年
    十一月四日早上八時二十五分許，接獲警察通知，才知道車
    牌失竊之事，車牌之螺絲也不見了等語甚明（見內政部警政
    署國道公路警察局第三警察隊刑案偵查卷宗＜以下簡稱「警
    卷」＞證人戊○○警詢筆錄、偵卷第五二頁），且有臺中縣
    警察局車牌遺失電腦輸入單、車籍作業系統─查詢認可資料
    及證人戊○○領回失竊之車牌二面後所出具之贓物認領保管
    單各一份附卷可稽；復有被告丁○○所有之鉗子及開山刀各
    一把、分別為黑色塑膠柄及金屬柄之西瓜刀各一把、上開改
    造手槍及子彈、被告己○○所有之木頭柄西瓜刀二把及非被
    告二人所有之球棒一枝扣案可資佐證。按被告以外之人於偵
    查中向檢察官所為之陳述，除顯有不可信之情況者外，得為
    證據；當事人、代理人或辯護人於法院調查證據時，知有刑
    事訴訟法第一百五十九條第一項不得為證據之情形，而未於
    言詞辯論終結前聲明異議者，視為有前項之同意，同法第一
    百五十九條之一第二項及第一百五十九條之五第二項分別定
    有明文。本件證人戊○○於警詢所為之陳述，其性質雖屬傳
    聞證據，然其警詢筆錄之內容，業經本院審理時予以提示並
    告以要旨，且各經檢察官、辯護人及被告二人表示意見，當
    事人或辯護人已知上述筆錄乃傳聞證據，且均未於言詞辯論
    終結前對該等筆錄內容異議，依刑事訴訟法第一百五十九條
    之五第二項之規定，證人戊○○警詢中所為證言，已擬制同
    意其有證據能力，本院審酌上開筆錄作成時，較無人情施壓
    或干擾，亦無不當取供之情形，認為以之作為本案之證據亦
    屬適當；另證人戊○○於偵查中所為陳述，復經具結，而有
    可靠性之擔保，且無顯不可信之情形，依刑事訴訟法第一五
    九條之一第二項之規定，亦認有證據能力。因此，堪認被告
    二人關於共同攜帶兇器竊盜之自白，與事實相符，足以採信
    ，被告二人加重竊盜犯行，已堪認定。
  (三)被告二人共同攜帶兇器強盜之犯罪事實，除有被告前揭供述
    外，復經證人乙○○於警詢時證述：伊於九十四年十一月四
    日凌晨三時十五分，自家中要開車出門，突然有一部自小客
    車在伊車旁，下來一個頭戴面罩男子，右手持槍打開伊車門
    ，喝令伊要將身上帶的錢交出來，伊即將身上腰包的錢約二
    萬六千元拿出來，交給該男子後，該男子轉身，而另一位未
    戴頭罩之男子又過來將伊脖子上鑽石項鍊搶走後駕車逃逸，
    伊只記到車號七四六二，英文字母不詳等語（以上見警卷證
    人乙○○九十四年十一月四日警詢筆錄）；另於偵查及本院
    審理時均結證稱：當天伊要去批發市場工作，伊車停在家門
    口，伊坐上車，車門上鎖，有一輛車從旁邊經過，那輛車慢
    慢的開，伊覺得該車怪怪的，不想跟著該車出去，將車開回
    家，並下車拿東西，等伊再度要上車發現，該車又開回來，
    且有人下車，伊趕緊上車，要按下車門鎖時，已經來不及，
    對方左手開伊車門，右手拿槍，但槍未指著伊，對伊說錢拿
    出來，伊即從腰包裡拿出一疊錢給那個人，並請他不要傷害
    伊，該人拿到錢後就退後轉身，伊要關車門，另一個人則持
    長長的東西衝上來，迅速地從伊左後方將伊脖子上之項鍊扯
    下來，後來那二個人就一起走了，伊即關上車門，記下車牌
    ，馬上報警，並向警方說明車牌號碼等語（見偵卷第五一頁
    、本院卷(一)第二六一、二六三、二六四、二六六、二六七、
    二七一頁）、證人即查獲被告二人之警員陳志賢於偵查中證
    述：當日伊與證人戴國峰服零時至四時之勤務，伊開車，證
    人戴國峰坐在右前座，三時三十分許，伊等巡邏至國道四號
    公路西向約十四公里處時，看到被告二人所駕車輛上國道高
    速公路後，未打方向燈，就直接切進快車道，且車子感覺怪
    怪的，好像酒後駕車的情形，所以伊等打算攔查被告二人，
    此時勤務中心通知伊等車牌號碼後面數字為七四六二號之黑
    色自小客車涉及一件強盜案件，當伊等靠近該車後，證人戴
    國峰發現被告己○○有低頭數錢之動作，後來看到伊等靠近
    才將錢放下來，伊等攔車後，被告二人有配合，將車停在路
    肩等語（見偵卷第五二頁），並有公路警察局第三警察隊基
    地臺巡邏車無線電通話聯絡紀錄表、證人乙○○遭強盜之現
    金二萬二千元（包括一千元鈔票十八張、五百元鈔票二張、
    一百元鈔票三十張）及心型鑲鑽墜子一個之照片八張、證人
    乙○○領回上開財物後所出具之贓物認領保管單、車牌號碼
    八四三五─ＬＣ號自小客車之車籍作業系統─查詢認可資料
    各一份（以上均見警卷）、刑案現場勘查照片十四張（見偵
    卷第八七至九三頁），且有球棒一支、被告丁○○所有供犯
    本件強盜案件所用之上揭改造手槍（含彈匣）、改造子彈、
    頭罩扣案可資佐憑。而證人陳志賢於偵查中之證言，已經具
    結，且無顯不可信之情形，依刑事訴訟法第一五九條之一第
    二項之規定，應認有證據能力。
  (四)證人乙○○雖於偵查中證述：第一個強盜伊之歹徒持槍、戴
    頭罩、比較矮，且較年輕，戴頭罩的人，應該是被告己○○
    ，持長長物體之人，應該是被告丁○○云云（見偵卷第五一
    、五六頁）；另於本院審理時證陳：將伊車門打開之人有戴
    頭罩，體型較瘦，身穿類似之深藍色休閒服，用臺語對伊說
    把錢拿出來，另一個人沒有說話，雖然沒有很清楚，但伊有
    看到人，伊覺得有說話的那個人聲音比較年輕，開審理庭時
    沒有戴眼鏡者（即被告丁○○）應該是第二個歹徒，有戴眼
    鏡者（即被告己○○），應該是第一個歹徒，因為伊在案發
    時未看到歹徒的臉，所以請警察叫被告二人把頭罩、衣服穿
    戴好，並用臺語說錢「錢拿出來」供伊辨識，伊聽完後，才
    指認，而警察抓到被告時，他們已經換好衣服了，在警察局
    時，第一個歹徒不是穿強盜當時所穿的衣服，因為顏色不同
    ，強盜當時該名歹徒是穿深色的衣服，第二個歹徒伊則未注
    意，好像是紅色、比較鮮豔的顏色，後來在車上有找到那套
    衣服云云（見本院卷(一)第二六一、二六二、二六四、二六五
    、二七○頁），而均指認被告己○○是持槍強盜其現金，被
    告丁○○是後來強盜其項鍊墜子之人；另本院依檢察官之聲
    請，經被告二人同意採集其唾液等檢體，並將其檢體及扣案
    之頭罩三個送請內政部警政署刑事警察局鑑定結果，認編號
    １、２頭罩內皮屑ＤＮＡ與被告丁○○唾液ＤＮＡ－ＳＴＲ
    型別相同，該型別在臺灣地區中國人分布機率預估為五點三
    七乘以十之負十九次方；編號３頭罩內皮屑ＤＮＡ與被告己○○唾液ＤＮＡ－ＳＴＲ型別相同，該型別在臺灣地區中國
    人分布機率預估為九點四三乘以十之負十七次方等情，有內
    政部警政署刑事警察局九十五年三月二十三日刑醫字第○九
    五○○二四六九三號鑑驗書附卷可參（見本院卷(一)第二三○
    頁）。惟查：
  1.被告己○○於為警查獲後，曾戴扣案其中一個頭罩，供證人
    劉美燕指認等情，有指認照片四紙在卷可考（見本院卷(二)第
    一至三、五頁）。而扣案之頭罩既僅有其中一個（即編號３
    ）所採集到之皮屑，符合被告己○○之ＤＮＡ，其他二個頭
    罩則均未採集到符合被告己○○ＤＮＡ之相關組織，是該編
    號３之頭罩，應即係被告己○○於供證人乙○○指認時所戴
    之頭罩無訛。因此編號３之頭罩上所採集到被告己○○之皮
    屑，即有可能係被告己○○供證人乙○○指認時，沾染在其
    上，尚無法以該頭罩上有被告己○○之皮屑，即認被告己○○於案發當時，有戴該頭罩，進而確定證人乙○○於偵查及
    本院審理時所為之指認均無錯誤。
  2.又證人乙○○於本院審理時：二名歹徒何人較高沒有印象，
    當時很暗，且伊很緊張，第二個強盜之歹徒，談不上有何特
    徵，且是在很短的時間就強盜伊之財物，沒有辦法一直看著
    該人，也沒有時間看清楚該人手上拿的東西放在何處、當時
    伊並非正面面對該人，伊在警局時，警察問伊，伊回答因為
    未看到歹徒的臉，所以無法確定，才請被告講話給伊辨識等
    語（見本院卷(一)第二六一、二六三、二六九、二七三頁），
    足徵證人乙○○遭強盜財物之過程，甚為短暫，且證人乙○○當時處於甚為恐懼，慌亂之情況下，並未能清楚記憶二名
    強盜其財物者之各自特徵；況依證人乙○○所述，強盜其項
    鍊墜子之歹徒並未說話，而持槍之歹徒則戴頭罩，是證人乙○○於案發當時，既未同時聽到該二人之聲音及看見其容貌
    ，而無法做一比對，事後焉能以憑被告二人何人之聲音、外
    觀較為年輕，作為辨識、指認被告何人戴頭罩並持槍，何人
    則係強盜其項鍊墜子之依據？是其上開指認，顯非準確，而
    甚有誤認之可能。
  3.被告丁○○迭自警詢、偵查，以至本院移審訊問、準備程序
    及審理時，均供承其係持扣案之改造手槍，戴頭罩強盜證人
    乙○○現金之人（見警卷其九十四年十一月四日警詢筆錄第
    三頁、偵卷第一八、一九、四六頁、本院卷(一)第三三、二○
    四、二七四頁）；而被告己○○則屢供稱當時其並未戴頭罩
    ，被告丁○○才有戴頭罩等語（見偵卷第一八、二○、四○
    、一二五頁、本院卷(一)第一九五、二七四頁），而均相符合
    ；且審之證人乙○○本院審理時結證稱：伊有看到第一個強
    盜伊現金之歹徒，是從車子駕駛座旁的位置下來的等語（見
    本院卷(一)第二六二、二六五頁），而被告二人所駕車輛，始
    終均由被告己○○駕駛，被告丁○○則坐在副駕駛座等情，
    業經被告丁○○於本院移審訊問時、被告己○○在本院準備
    程序及審理時分別供述明確（見本院卷(一)第三三、一九五、
    二八四頁），且被告丁○○於本院審理時復以證人身分結證
    稱：伊是從副駕駛座下車去強盜證人乙○○財物等語（見本
    院卷(一)第二八二頁），而就其各自在車上之座位，亦互核一
    致；且被告二人既均被起訴攜帶兇器強盜罪，縱其角色、行
    為互調，對其二人亦均無實質利益可言，是其二人就何人戴
    頭罩乙節，自無故為反於事實之陳述之必要。復參以扣案之
    改造手槍及子彈均係被告丁○○受託寄藏，是由其持扣案之
    手槍及子彈強盜，亦符常情。至扣案之改造手槍，於為警查
    獲時，係置在被告己○○駕駛座腳踏板上等情，雖經證人陳
    志賢於偵查中證述明確（見偵卷第五二頁），並有刑案現場
    勘查照片一張存卷可查（見偵卷第八八頁）。惟就此被告丁○○於本院審理時證述：伊強盜完畢上車，才叫被告己○○
    將槍丟在駕駛座下面，因為當時伊腳踏板上有很多東西，沒
    有辦法放置該槍等語（見本院卷(一)第二七八、二八○頁），
    且觀諸卷附刑案現場勘查照片，副駕駛座之腳踏板上，確實
    有礦泉水、西瓜刀等雜物散落一地（見偵卷第八八頁），而
    堪信被告丁○○上開證述應屬實情，是尚無法以扣案之改造
    手槍，係在駕駛座腳踏板上為警查扣，而認於被告二人強盜
    證人乙○○財物之際，係由被告己○○持槍、戴頭罩強盜現
    金。綜上各節，堪認戴頭罩，持扣案改造手槍及子彈強盜證
    人乙○○之人，應為被告丁○○，而非被告己○○。
  (五)證人乙○○於警詢、偵查及本院審理時迭證述是由持槍戴頭
    罩之人強盜其現金之人，未戴頭罩者則強盜伊之項鍊墜子等
    情始終如一，業如前述，且其於本院審理時復證述：伊拿錢
    給第一個歹徒時，就看到第二個歹徒了，伊可以肯定歹徒有
    二人，不可能是同一個人拿走現金及項鍊墜子，因為一個是
    拿手槍，另一個是拿長長的類似電擊棒的東西，伊亦可以肯
    定不可能是第一個歹徒拿掉頭罩後，再搶項鍊，且伊有看到
    後來上車的是二個人，該二人拿走伊現金及墜子之時間，相
    差沒有幾秒等語（見本院卷第二六四、二六六、二六八至二
    七○頁），足見其為上開證述，實有相當之根據。而被告丁○○雖於警詢時供稱：當時伊右手持槍，喝令證人乙○○將
    二萬元交付給伊，再用左手強行扯下證人乙○○頸部懸掛之
    項鍊鑲鑽墜子云云（以上見警卷被告丁○○九十四年十一月
    四日警詢筆錄），然查，其於本院準備程序及審理時分別供
    述、證述：伊僅有持槍戴頭罩強盜證人乙○○之現金，而未
    拿證人乙○○之項鍊墜子等語（見本院卷(一)第二○五、七九
    、二八二頁），而與證人乙○○前開證述關於戴頭罩、持槍
    之歹徒所為行為相符。而被告己○○雖於警詢、偵查中均供
    稱：只有被告丁○○下車強盜證人乙○○財物，伊並未下車
    云云（見偵卷第四○、四一頁），惟嗣後其於本院準備程序
    則改稱：被告丁○○下車後，伊將車停好後也下車看，聽到
    證人乙○○說很害怕，當時伊就知道被告是要搶奪他人，伊
    就趕緊上車云云（見本院卷(一)第一九六頁）；再於本院審理
    時供稱：當時伊下車後，站在被告丁○○後面，那時證人乙○○之車門是打開的，伊手上拿著是扣案之球棒等語（見本
    院卷(一)第二八三頁），而與證人乙○○證述未戴頭罩，手持
    長型物體之人，在持槍戴頭罩者強盜其現金時，是站在該持
    槍戴頭罩者之身後等情，互核相符。是證人乙○○雖指認被
    告何人係戴頭套、持槍、強盜其項鍊墜子之人，有所誤認，
    然就其遭強盜財物之過程所為敘述，仍十分準確。再者，被
    告二人為警查獲時，證人乙○○遭強盜之項鍊墜子，係在駕
    駛座椅上被發現，而當時係被告己○○在駕駛車輛等情，除
    據被告二人分別供述如前外，並有刑案現場勘查照片二紙在
    卷可稽（見偵卷九○頁），是該項鍊墜子若非被告己○○所
    強盜，又何以出現在被告己○○之座位上？是綜觀被告二人
    及證人乙○○之證述，堪認未戴頭罩，持長型物體即球棒強
    盜證人乙○○項鍊墜子之人，應即為被告己○○無訛。被告
    己○○辯稱並未強盜證人乙○○之項鍊墜子云云，顯係事後
    卸責之詞，委無足採。
  (六)被告丁○○雖於本院審理時證述：伊要下車強盜證人乙○○
    財物時，並無告訴被告己○○云云（見本院卷(一)第二七六頁
    ）；惟查，被告丁○○於本院準備程序時，業已供稱：當日
    是伊先在車上跟被告己○○說因為缺錢，要買毒品，所以要
    強盜，因為如此才去偷車牌作為掩飾之交通工具，開車在路
    上逛就是為了要找下手的對象，後來看到證人乙○○隻身一
    人，所以才起意要去搶證人乙○○之財物等語（見本院卷(一)
    第二○五頁），且其於本院審理時亦再度確認確實有為上開
    供述（見本院卷(一)第二七八頁）。另查，證人陳志賢於偵查
    中證述：伊等要攔查被告二人，而靠近被告二人之車輛，警
    員戴國峰看到駕駛即被告己○○有低頭數錢之動作，後來看
    到伊等靠近，才迅速將錢放下等語（見偵卷第五二頁）；而
    被告丁○○警詢、本院移審訊問及準備程序時均供稱：有將
    部分強盜所得之現金拿給被告己○○等語（見警卷被告丁○○九十四年十一月四日警詢筆錄第四頁、本院卷(一)第三五、
    二○五頁）。惟就為何將部分強盜所得現金交予被告己○○
    乙節，被告丁○○於偵查及本院移審訊問、審理時供稱：是
    將平整的現金交由被告己○○拿著，伊要整理皺的現金云云
    （見偵卷第四六頁、本院卷(一)第三五、二○五、二七七頁）
    。惟查，證人乙○○於本院審理時證述：伊拿給第一個歹徒
    （即被告丁○○）的現金是整齊排好一疊給他，不是散亂的
    等語（見本院卷(一)第二六七頁），是被告丁○○應無為整理
    強盜所得之現金，而將部分現金交給被告己○○之必要；進
    一步言，被告丁○○為警查獲時所著襯衫上有口袋等情，亦
    有被告丁○○為警查獲後之照片附卷可參（見本院卷(二)第五
    頁），是若被告丁○○要整理強盜所得之現金，亦可先將部
    分現金放置於口袋內，而無須叫正在開車之己○○暫時代為
    拿著之必要。又被告己○○於警詢時供稱：警方在伊身上左
    前口袋查獲新臺幣二萬二千元（警詢筆錄誤載為一萬二千元
    ），其中五千餘元是伊所有，其餘是被告丁○○給伊的等語
    （見警卷被告己○○警詢筆錄第四頁），另於本院準備程序
    時供稱：被告丁○○拿錢給伊，可能是要分給伊等語（見本
    院卷(一)第一九六頁）；另被告二人雖均供稱被告丁○○於案
    發前曾向被告己○○借貸數千元等語（見本院卷(一)第一九六
    、二八二頁），惟查，被告丁○○強盜後交付被告己○○之
    現金至少有一萬六千元（即扣除被告己○○自己原有之五千
    餘元），而高出被告丁○○積欠被告己○○之債務數額甚多
    ，是被告丁○○將至少一萬六千元之強盜所得交付被告己○○，自非全係要清償債務所用甚明，況被告丁○○始終未曾
    表示有以該部分現金清償債務之意思，是被告己○○當無可
    能誤認被告丁○○交付該部分現金之目的，係要清償債務之
    用始收受之。準此，被告丁○○既無為整理強盜所得現金，
    而將其中一部分交由被告己○○暫時保管之必要，亦非欲以
    之清償所積欠之債務，堪認被告丁○○應係欲與被告己○○
    同享強盜所得之現金。是由被告己○○開車接應被告丁○○
    ，復於被告丁○○下車強盜證人乙○○時，亦持球棒隨後下
    車，更下手強取證人乙○○之項鍊墜子，事後又與被告丁○○共享強盜所得之不法利益，自堪認定其與被告丁○○就強
    盜證人乙○○之犯行，有共同犯意聯絡及行為分擔，被告丁○○於本院證述被告己○○不知其要去強盜證人乙○○財物
    云云，顯係事後迴護之詞，不足採信。
  (七)按共同正犯之意思聯絡，不限於事前有所協議，其於行為當
    時，基於相互之認識，以共同犯罪之意思參與者，亦無礙於
    共同正犯之成立（最高法院九十五年度臺上字第三七七○號
    判決意旨參照）。被告丁○○雖於警詢中供述：伊將扣案之
    手槍及子彈拿出來搶時，被告己○○才知道伊有攜帶槍彈云
    云（見偵卷第四五頁）；另於偵查中供稱：伊在下車前，有
    跟被告己○○說伊要去搶，被告己○○原本不知道伊有帶扣
    案之改造手槍，直到伊上被告己○○車後才知道云云（見偵
    卷第一九頁）；復於本院審理時以證人身分證述：伊帶扣案
    之改造手槍上車時，被告己○○並不知道，在車上伊亦未出
    示過該改造手槍云云（見本院卷(一)第二七七、二七八頁），
    而均陳稱被告己○○事前並不知道其有攜帶扣案之改造手槍
    之事。惟查，證人乙○○於本院審理時已證述：第二個歹徒
    站在車門旁邊時，第一個歹徒已經將槍拿在手上等語（見本
    院卷(一)第二六四、二六五頁），是至遲被告己○○在被告丁○○強盜證人乙○○之時，已知悉被告丁○○持有扣案之改
    造手槍及子彈之事實，且其隨即利用該機會，並以自己共同
    犯罪之意思，手持球棒，強盜證人乙○○之項鍊墜子，揆諸
    上開說明，應認其就持有具有殺傷力之改造手槍及子彈乙節
    ，亦與被告丁○○有共同犯意聯絡。
  (八)按共同實施犯罪行為之人，在合同意思範圍以內，各自分擔
    犯罪行為之一部，相互利用他人之行為，以達其犯罪之目的
    者，即應對於全部所發生之結果，共同負責，最高法院著有
    二十八年上字第三一一○號判例可資參照。被告丁○○雖於
    本院供稱：伊並不知道為何被告己○○會跟隨伊下車去搶證
    人乙○○之項鍊，被告己○○拿證人乙○○項鍊時，伊已經
    快要上車了，伊並未看到被告己○○拿證人乙○○項鍊之過
    程，是證人乙○○在警局如此陳述，伊才知道等語，惟此情
    縱然為真，然被告二人就強盜證人乙○○財物之行為有犯意
    聯絡等情，業如前述，因此縱被告丁○○於事前不確知被告
    己○○亦會下手強盜證人乙○○之項鍊墜子，惟被告己○○
    此部分行為，並未超出其二人共同強盜證人乙○○財物之犯
    意聯絡範圍，是被告丁○○亦應就被告己○○強盜證人乙○○項鍊墜子之行為，同負其責。
  (九)被告二人於強盜證人乙○○財物時，由被告丁○○手持扣案
    之改造手槍及子彈等情，已如前述。而證人乙○○於本院審
    理時復證述：當時第一個歹徒拿著槍，讓伊可以看到手槍，
    但槍並未朝著伊，好像是要警告伊，叫伊不要動，是因為對
    方有二個人，且當時又很晚了，所以伊根本不敢反抗等語（
    見本院卷(一)第二六三、二六七頁），足徵被告二人於劫取證
    人乙○○之財物時，既已出示扣案之改造手槍，且被告二人
    復有人數上之優勢，是其脅迫之情形，確已足以使證人乙○○喪失意思自由，而達不能抗拒之程度。
  (十)證人乙○○於偵查中證稱：案發後伊向警方說被強盜大約二
    萬六千元左右，但不是很確定，因為每天做生意錢會有出入
    ，後來警方追回的錢是二萬二千元等語（見偵卷第五二頁）
    ；而被告丁○○則於偵查中供稱：證人乙○○拿大約二萬元
    給伊，但伊並未仔細點算究竟有多少錢等語（見偵卷第一九
    頁）；又於本院審理時供稱：伊與被告己○○並未將強盜所
    得之現金花掉等語（見本院卷(二)第四九頁）；參以被告二人
    復於本院審理時供陳：警方所查獲超過嗣後返還給證人乙○○之現金二萬二千元以外之現金，係伊等原來身上所帶之現
    金等語（見本院卷(二)第四九頁），堪認證人乙○○及被告丁○○均未能確定被告二人強盜所得之現金之確實數額。另證
    人乙○○雖屢證述其被被告己○○強盜的是項鍊（見警卷證
    人乙○○九十四年十一月四日警詢筆錄第二頁、偵卷第五一
    頁）；惟被告二人被查獲後，並未尋得證人乙○○之項鍊鍊
    條等情，業經證人乙○○於偵查中證述無訛（見偵卷第五一
    頁），是證人乙○○項鍊之鍊條，即有可能係在被告己○○
    強取拉扯時掉落，而未為被告己○○所取得。準此，被告二
    人為警查獲時，既尚未及花用強盜所得之現金，且於扣除其
    二人原有之現金後，返還給證人乙○○之數額為二萬二千元
    ，又並未查扣證人乙○○之鍊條，復無其他積極證據足以證
    明被告二人所強盜之現金超過二萬二千元，且包括項鍊之鍊
    條，，因之本諸罪疑唯輕原則，本院因認證人乙○○遭被告
    二人強盜之現金為二萬二千元及鑽石項鍊墜子。
  (十一)綜上所述，被告二人之辯解，均無足採。被告二人共同攜帶
    兇器強盜犯行，事證明確，已堪認定，應予依法論科。
二、按被告二人行為後，九十四年二月二日修正公布之刑法，業
    於九十五年七月一日施行，新刑法第二條第一項之規定，係
    規範行為後法律變更所生新舊法律比較適用之準據法，於新
    刑法施行後，應適用新刑法第二條第一項之規定，為「從舊
    從輕」之比較。另於比較時應就罪刑有關之共犯、未遂犯、
    想像競合犯、牽連犯、連續犯、結合犯，以及累犯加重、自
    首減輕暨其他法定加減原因（如身分加減）與加減比例等一
    切情形，本於統一性及整體性原則，綜其全部罪刑之結果而
    為比較（最高法院九十五年五月二十三日刑事庭第八次會議
    決議參照）。本案涉及法律變更之部分如下：
  (一)修正前刑法第二十八條規定為：「二人以上共同實施犯罪之
    行為者，皆為正犯」，修正後之規定則為：「二人以上共同
    實行犯罪之行為者，皆為正犯」，揆諸本條之修正理由係為
    釐清陰謀共同正犯、預備共同正犯、共謀共同正犯是否合乎
    本條規定之正犯要件。而本件被告二人共同攜帶兇器竊盜、
    加重強盜、持有可發射子彈具有殺傷力之改造手槍及子彈之
    犯行，既屬實行犯罪行為之正犯，無論依修正前後之規定，
    均應依第二十八條規定論擬。
  (二)刑法第四十七條第一項修正為：「受徒刑之執行完畢，或一
    部之執行而赦免後，五年以內故意再犯有期徒刑以上之罪者
    ，為累犯，加重本刑至二分之一」，與修正前同條：「受有
    期徒刑之執行完畢，或受無期徒刑或有期徒刑一部之執行而
    赦免後，五年以內再犯有期徒刑以上之罪者，為累犯，加重
    本刑至二分之一」之規定相比較，依修正後之規定，若再犯
    之罪為「過失犯」，則無累犯規定之適用，然依修正前之規
    定，過失犯亦可構成累犯，固以修正後之刑法第四十七條之
    規定，有利於行為人。然被告二人本件所犯，並非過失犯，
    且無論依修正前後之規定，均屬累犯（詳如後述）。
  (三)修正前刑法第五十五條關於牽連犯之規定為：「˙˙˙犯一
    罪而其方法或結果之行為犯他罪名者，從一重處斷」；而修
    正後之刑法，已刪除牽連犯之規定，則修正後刑法之規定，
    所犯各罪即應依數罪併罰之規定分論併罰。因之比較新舊法
    規定之結果，應以修正前之規定較有利於被告。
  (四)另關於易服勞役之規定，被告二人行為時之刑法第四十二條
    第二項前段規定：「易服勞役以一元以上三元以下折算一日
    。」，再依九十五年五月十七日修正公布刪除前罰金罰鍰提
    高標準條例第二條前段規定，就其原定數額提高為一百倍折
    算一日計算結果，本件被告行為時之易服勞役折算標準，最
    低應以銀元三百元即新臺幣九百元折算一日。惟九十五年七
    月一日修正公布施行之刑法第四十二條第三項前段規定：「
    易服勞役以新臺幣一千元、二千元或三千元折算一日。」，
    則規定最低以新臺幣一千元折算一日，比較修正前後之易服
    勞役折算標準，以修正後之規定，較有利於被告。
  (五)依修正前刑法第五十一條規定：「數罪併罰，分別宣告其罪
    之刑，依左列各款定其應執行者：˙˙˙五、宣告多數有期
    徒刑者，於各刑中之最長期以上，各刑合併之刑期以下，定
    其刑期。但不得逾二十年˙˙˙」修正後刑法第五十一條第
    五款規定：「宣告多數有期徒刑者，於各刑中之最長期以上
    ，各刑合併之刑期以下，定其刑期。但不得逾三十年」。比
    較結果，以修正前之規定較有利於被告。
  (六)綜合上述各條文修正前、後之比較，揆諸前揭最高法院決議
    及修正後刑法第二條第一項規定之「從舊、從輕」原則，本
    院審酌若依新法規定，被告二人所犯加重竊盜罪、持有改造
    手槍及子彈罪部分，均應與被告二人所犯加重強盜罪數罪併
    罰，其中加重竊盜罪之法定最低刑為有期徒刑六月；而持有
    改造手槍及子彈罪之法定最低刑則高達有期徒刑三年，是就
    此與修正後較有利於被告之易服勞役折算標準及定應執行之
    規定相較，自應以一體適用修正前刑法之規定，較有利於被
    告。是本案應適用修正前刑法之規定予以論處。
三、按刑法第三百二十一條第一項第三款所規定之攜帶兇器竊盜
    罪，係以行為人攜帶兇器竊盜為其加重條件，此所謂兇器，
    其種類並無限制，凡客觀上足對人之生命、身體、安全構成
    威脅，具有危險性之兇器均屬之，且祇須行竊時攜帶此種具
    有危險性之兇器為已足，並不以攜帶之初有行兇之意圖為必
    要，最高法院七十九年臺上字第五二五三號判例足資參照。
    本件被告二人於竊取證人戊○○之車牌二面時，攜帶鉗子一
    把、西瓜刀四把、開山刀一把，均屬金屬材質、質地堅硬，
    其中西瓜刀四把及開山刀一把更屬利刃；而球棒可打擊致人
    死傷，客觀上均足以對於人之生命、身體構成威脅而具有危
    險性，顯屬兇器。又按未經許可持有槍枝、子彈，其持有之
    繼續，為行為之繼續，亦即一經持有該槍彈，罪即成立，至
    其持有行為終了時，均論為一罪，不得割裂。則包括持有之
    寄藏該槍、彈行為，自亦為行為之繼續，其犯罪之完結須繼
    續至寄藏行為終了時為止，均只論為一罪。若以之犯他罪，
    兩罪間之關係如何，端視開始寄藏持有之原因為斷，如早已
    非法寄藏持有槍、彈，後另起意犯罪；或意圖犯甲罪而寄藏
    持有槍、彈，卻持以犯乙罪，均應以數罪併罰論處。必因意
    圖犯某罪而寄藏持有槍、彈，後果以之犯該罪，兩罪間始有
    牽連犯之適用（最高法院九十四年度臺上字第三七九九號判
    決意旨參照）。核被告丁○○所為：(1)未經許可受託寄藏改
    造手槍及子彈之行為，係犯槍砲彈藥刀械管制條例第八條第
    四項未經許可，寄藏可發射子彈具有殺傷力之改造手槍罪、
    同條例第十二條第四項未經許可寄藏子彈罪；(2)持屬於兇器
    之鉗子等物竊取證人戊○○車牌二面之行為，係犯刑法第三
    百二十一條第一項第三款之攜帶兇器竊盜罪；(3)持扣案之改
    造手槍、子彈及其他兇器強盜證人乙○○財物之行為，係犯
    槍砲彈藥刀械管制條例第八條第四項未經許可，持有可發射
    子彈具有殺傷力之改造手槍罪、同條例第十二條第四項未經
    許可持有子彈罪及刑法第三百三十條第一項加重強盜罪。而
    被告己○○所為，則係犯槍砲彈藥刀械管制條例第八條第四
    項未經許可，持有可發射子彈具有殺傷力之改造手槍罪、同
    條例第十二條第四項未經許可持有子彈罪及刑法第三百二十
    一條第一項第三款攜帶兇器竊盜罪、第三百三十條第一項加
    重強盜罪。被告二人上開攜帶兇器竊盜、持有槍、彈及加重
    強盜之犯行，有犯意聯絡及行為分擔，均為共同正犯。被告
    丁○○寄藏槍、彈，乃受人委託代為保管，其保管之本身，
    亦屬持有，此之持有係受寄之當然結果，不另論罪。被告丁○○以一寄藏行為，同時寄藏可發射子彈具有殺傷力之改造
    手槍及子彈，被告己○○以一持有行為，同時持有上開槍、
    彈，均係一行為分別觸犯未經許可寄藏可發射子彈具有殺傷
    力之改造手槍及子彈二罪名之想像競合犯，應各從一重之未
    經許可寄藏、持有可發射子彈具有殺傷力之改造手槍罪處斷
    （修正後刑法第五十五條關於想像競合犯之規定，固增加但
    書：「但不得科以較輕罪名所定最輕本刑以下之刑」之規定
    ，惟此係屬科刑之限制，為法理之明文化，非屬法律之變更
    ，毋庸比較新舊法，附此敘明）。被告丁○○所犯攜帶兇器
    竊盜罪與加重強盜罪間、被告己○○所犯攜帶兇器竊盜罪、
    未經許可持有可發射子彈具有殺傷力之改造手槍罪與加重強
    盜罪之間，分別有方法結果之牽連關係，均應從較重之加重
    強盜處斷。被告丁○○在寄藏手槍及子彈之初，並非意在強
    盜他人財物，故被告丁○○所犯前開未經許可寄藏可發射子
    彈具有殺傷力之改造手槍罪及加重強盜罪二罪，犯意各別，
    罪名互異，應分論併罰，檢察官認被告丁○○所犯寄藏可發
    射子彈具有殺傷力之改造手槍罪，亦應與攜帶兇器竊盜罪及
    加重強盜罪論以牽連犯，顯有誤會，併此敘明。被告丁○○
    前於(一)八十六年間，因違反槍砲彈藥刀械管理條例案件，經
    本院判處有期徒刑六月確定；(二)又於八十七年間，因違反肅
    清煙毒條例及麻醉藥品管理條例案件，經臺灣高等法院臺中
    分院分別判處有期徒刑三年二月及六月，並定應執行刑為有
    期徒刑三年五月確定；(三)再於同年間，因違反槍砲彈藥刀械
    管制條例案件，經本院判處有期徒刑二年，經提起上訴，分
    別由臺灣高等法院臺中分院及最高法院駁回上訴確定在案，
    上開(一)、(二)、(三)部分，並依檢察官聲請定應執行刑為有期徒
    刑五年十月確定在案，入監執行後，於九十一年八月八日縮
    短刑期假釋出監，惟於九十二年間，因違反保護管束期間應
    遵守事項情節重大，遭撤銷假釋，而入監執行殘刑，至九十
    四年二月二十四日始縮刑期滿執行完畢；另被告己○○前於
    (甲)八十五年間，因恐嚇及妨害自由案件，經本院分別判處有
    期徒刑四月、六月，並定應執行刑為有期徒刑八月，緩刑四
    年確定在案，惟因其於緩刑期間之八十五年間，又因違反麻
    醉藥品管理條例案件，經本院判處有期徒刑六月確定，並經
    撤銷前開緩刑，再經檢察官聲請就前開恐嚇、妨害自由及違
    反麻醉藥品管理條例案件所宣告之刑定應執行刑為有期徒刑
    一年一月確定在案；(乙)同年又因違反麻醉藥品管理條例案件
    ，分別經臺灣高等法院臺中分院判處有期徒刑七月及二年九
    月，並定應執行刑為有期徒刑三年確定；(丙)復於八十六年間
    ，因違反麻醉藥品管理條例案件，經本院判處有期徒刑八月
    確定，前揭(乙)、(丙)部分，並經依檢察官之聲請定應執行刑為
    有期徒刑三年八月，並與上開(甲)部分接續執行，經入監執行
    後，於八十七年十二月十六日縮短刑期假釋，嗣假釋又經撤
    銷，乃執行殘刑至九十二年十月二十六日甫執行完畢等情，
    有臺灣臺中地方法院檢察署刑案資料查註紀錄表及臺灣高等
    法院被告全國前案紀錄表各一份在卷可按，其等於有期徒刑
    執行完畢後五年內，再故意犯本件有期徒刑以上之罪，均為
    累犯，應各依法加重其刑（被告丁○○於假釋期間之九十一
    年底或九十二年初某時起寄藏扣案之改造手槍，至九十四年
    十一月四日為警查獲，則其寄藏改造手槍之一部行為，既繼
    續至上開有期徒刑執行完畢之後五年之內，參照最高法院八
    十三年度臺上字第二八一三號判決意旨，仍應論以累犯）。
    爰審酌被告丁○○受託寄藏具殺傷力之改造手槍一枝及有殺
    傷力之子彈三顆，對社會治安及人民生命財產具有潛在之危
    害威脅，嗣後與被告己○○共同持以竊盜、強盜犯罪，以不
    法手段取得財物，對證人乙○○所造成心理上之傷害甚鉅，
    被告己○○復狡詞飾過，顯乏認錯悔過之具體表現，態度不
    佳，被告丁○○則大致坦承犯行，態度尚屬良好等一切情狀
    ，分別量處如主文所示之刑，被告丁○○部分併諭知罰金易
    服勞役之折算標準及定應執行刑，以資懲儆。
四、扣案之仿ＷＡＬＴＨＥＲ廠ＰＰＫ／Ｓ型半自動手槍製造之
    玩具手槍換裝土造金屬槍管而成之具殺傷力改造手槍一支（
    含彈匣一個，槍枝管制編號分別為：0000000000
    號），係違禁物，應依刑法第三十八條第一項第一款宣告沒
    收。另扣案之鉗子及開山刀各一把、黑色塑膠柄及金屬柄之
    西瓜刀各一把，均為被告丁○○所有；另木頭柄之西瓜刀二
    把，則為被告己○○所有，且均為供被告二人犯本件攜帶兇
    器竊盜罪所用之物，業經本院認定如前，爰依刑法第三十八
    條第一項第二款宣告沒收。至扣案之改造子彈七顆（包含有
    殺傷力之改造子彈三顆及不具殺傷力之改造子彈四顆），於
    送鑑驗時經試射，因均僅餘彈殼，依本院裁判時之現狀，顯
    而失其子彈性質，並非違禁物，爰均不為沒收之宣告。又扣
    案之頭罩三個，其中編號１、２均有被告丁○○之ＤＮＡ，
    且外觀均相同，無法辨識何者為被告丁○○犯本件加重強盜
    罪時所戴用，既非違禁物，為免將來執行困難，亦不為沒收
    之宣告。至於扣案之手套三個，被告丁○○於警詢時供述：
    扣案手套三雙是伊母親工作用的（見偵卷第四四頁）；復於
    本院移審訊問時供稱：伊忘記強盜證人乙○○財物時，有無
    戴手套等語（見本院卷第三三頁），是上開手套三雙，既無
    證據證明與本件犯罪有何關聯，爰均不為沒收之宣告。而扣
    案之球棒（即扣押物品清單上之「木棍」），雖為被告二人
    竊盜證人戊○○之車牌所攜帶之物及強盜證人乙○○財物時
    ，由被告己○○所持之物，然被告二人均否認該球棒為其所
    有，復無證據足以證明該球棒為被告己○○或丁○○所有，
    亦不予宣告沒收，併此敘明。
五、公訴意旨另以：被告丁○○於前揭時地受託寄藏具有殺傷力
    之改造子彈四顆（即經內政部警政署刑事警察局鑑定結果不
    具有殺傷力者），而未經許可持有子彈，因認被告丁○○此
    部份亦涉有違反槍砲彈藥刀械管制條例第十二條第四項之罪
    嫌云云。按犯罪事實應依證據認定之，無證據不得認定犯罪
    事實；不能證明被告犯罪者，應諭知無罪之判決，刑事訴訟
    法第一百五十四條第二項、第三百零一條第一項分別定有明
    文。經查：本件被告丁○○受託寄藏之改造子彈七顆，經送
    內政部警政署刑事警察局鑑驗結果，其中四顆改造子彈無法
    擊發，依現狀認均不具殺傷力等情，業如前述，是該四顆不
    具有殺傷力之子彈，既因無法擊發而認無殺傷力，即非屬槍
    砲彈藥刀械管制條例第十二條第四項所規定之子彈。然公訴
    人認被告丁○○此部分行為仍涉有違反槍砲彈藥刀械管制條
    例第十二條第四項持有子彈罪嫌即有未合。此外，復查無其
    他積極證據證明被告丁○○確有公訴人所指此部分之犯行，
    惟公訴意旨認被告丁○○此部分行為與前揭論罪科刑之持有
    殺傷力之改造手槍及子彈罪間有想像競合之裁判上一罪關係
    ，爰不另為無罪之諭知。
據上論斷，應依刑事訴訟法第二百九十九條第一項前段，槍砲彈
藥刀械管制條例第八條第四項、第十二條第四項，刑法第十一條
前段、第二條第一項前段、修正前第二十八條、第三百二十一條
第一項第三款、第三百三十條第一項、修正前五十五條、修正前
第四十七條、修正前第五十一條第五款、修正前第四十二條第二
項、第三十八條第一項第一款、第二款，修正前罰金罰鍰提高標
準條例第二條，現行法規所定貨幣單位折算新臺幣條例第二條，
判決如主文。
本案經檢察官丙○○到庭執行職務。
中    華    民    國    95    年    8     月    31    日
                  刑事第三庭審判長法  官  張 靜 琪
                                  法  官  賴 妙 雲
                                  法  官  郭 妙 俐
上正本證明與原本無異。
如不服本判決，應於送達後十日內向本院提出上訴狀（須附繕
本），上訴於台灣高等法院台中分院。
                                  書記官  陳 玉 芬
中    華    民    國    95    年    8     月    31    日
附錄本案論罪科刑法條全文：
刑法第三百二十一條
犯竊盜罪而有左列情形之一者，處六月以上、五年以下有期徒刑
：
一  於夜間侵入住宅或有人居住之建築物、船艦或隱匿其內而
    犯之者。
二  毀越門扇、牆垣或其他安全設備而犯之者。
三  攜帶兇器而犯之者。
四  結夥三人以上而犯之者。
五  乘火災、水災或其他災害之際而犯之者。
六  在車站或埠頭而犯之者。
前項之未遂犯罰之。
第三百三十條
犯強盜罪而有第三百二十一條第一項各款情形之一者，處七年以
上有期徒刑。
前項之未遂犯罰之。
槍砲彈藥刀械管制條例第八條
未經許可，製造、販賣或運輸鋼筆槍、瓦斯槍、麻醉槍、獵槍、
空氣槍或第四條第一項第一款所定其他可發射金屬或子彈具有殺
傷力之各式槍砲者，處無期徒刑或五年以上有期徒刑，併科新臺
幣一千萬元以下罰金。
未經許可，轉讓、出租或出借前項所列槍枝者，處五年以上有期
徒刑，併科新臺幣一千萬元以下罰金。
意圖供自己或他人犯罪之用，而犯前二項之罪者，處無期徒刑或
七年以上有期徒刑，併科新臺幣一千萬元以下罰金。
未經許可，持有、寄藏或意圖販賣而陳列第一項所列槍枝者，處
三年以上十年以下有期徒刑，併科新臺幣七百萬元以下罰金。
第一項至第三項之未遂犯罰之。
槍砲彈藥刀械管制條例第十二條
未經許可，製造、販賣或運輸子彈者，處一年以上七年以下有期
徒刑，併科新臺幣五百萬元以下罰金。
未經許可，轉讓、出租或出借子彈者，處六月以上五年以下有期
徒刑，併科新臺幣三千萬元以下罰金。
意圖供自己或他人犯罪之用，而犯前二項之罪者，處三年以上十
年以下有期徒刑，併科新臺幣七百萬元以下罰金。
未經許可，持有、寄藏或意圖販賣而陳列子彈者，處五年以下有
期徒刑，併科新臺幣三百萬元以下罰金。
第一項至第三項之未遂犯罰之。


司法院資訊處製作；財團法人民間司法改革基金會備份。
